【裁判字號】    95,上易,698
【裁判日期】    950419
【裁判案由】    竊盜
【裁判全文】
臺灣高等法院刑事判決                 95年度上易字第698號
上訴人  台灣板橋地方法院檢察署檢察官
被  告  甲○○
上列上訴人因被告竊盜案件，不服台灣板橋地方法院，95年度易
字第444號，中華民國95年3月14日第一審判決（起訴案號：台灣
板橋地方法院檢察署95年度偵字第1964號），提起上訴，本院判
決如下：
    主  文
原判決撤銷，發回台灣板橋地方法院。
    理  由
一、本件原審法院以被告甲○○另案被訴意圖為自己不法之所有
    ，基於各別之犯意，（一）先於92年12月9日凌晨4時37分許
    ，夥同黃俊清（業經起訴），共同利用不知情之葉富雄（業
    經不起訴處分）承租ＤＪ－4708號自用小客車，至台北縣樹
    林市○○街二十五號樓下，竊取該棟建築物由周政守持有管
    理之樓梯間的不銹鋼鐵門一扇得手。（二）於93年9月29 日
    下午6時許，侵入台北縣樹林市○○街○段二十巷三十四號
    六樓，竊取楊東魁所有之水晶項鍊一條、現金新台幣一萬一
    千、農會禮券四千元、筆記型電腦乙台、農會存摺一本等物
    。（三）復於94年2月1日下午7時許，侵入台北縣三重市○
    ○街五十九之三號五樓，竊取莊秋霞之筆記型電腦、數位照
    相機、手機等物。（四）末於94年4月間，侵入台北縣中和
    市○○街六十九號，竊取微星科技股份有限公司之筆記型電
    腦乙台。認係分別觸犯刑法第320條第1項及第321條第1項第
    1 款罪嫌，業據臺灣板橋地方法院檢察署檢察官於95年1月
    19 日偵查終結，於95年1月24日繫屬於該院，目前仍在審理
    中，業經調閱上開案卷查明，並有卷附之被告本院前案紀錄
    表一份附卷可稽。因認公訴人起訴被告本件之犯罪，與前揭
    繫屬之該案其中犯罪事實（三）、（四）部分之犯行，時間
    接近，手段相同，堪認係基於概括犯意而為，應屬連續犯之
    範疇，為裁判上一罪之同一案件，從而公訴人向該院再行起
    訴，即有不合，爰不經言詞辯論，逕為諭知不受理之判決，
    固非無見。
二、惟按連續犯之所謂出於概括犯意，必須其多次犯罪行為自始
    均在一個預定計畫以內，出於主觀上始終同一犯意之進行，
    若中途另有新犯意發生，縱所犯為同一罪名，究非連續其初
    發之意思，即不能成立連續犯，最高法院70年台上字第6269
    號判例可資參照。經查：本案被告雖先後於94年2月1日、94
    年4月間分別在台北縣三重市、中和市竊盜而經檢察官提起
    公訴，惟本案被告先後2次竊盜犯行，均係因為吸毒，錢不
    夠花，臨時起意，業據被告迭次於警詢及檢察官偵查中供承
    不諱，有警詢筆錄及偵查筆錄在原審卷足憑（見94年度偵字
    第14 168號卷，第8頁、95年度偵字第1964號卷，第18頁、
    第29頁），足見被告所犯本件之竊盜罪，與上述另起訴之犯
    罪，並無連續犯之關係，原審未及詳查，遽認前後兩案之犯
    罪，有連續犯之關係，為裁判上一罪，本件之罪自為前案起
    訴效力所及，而諭知不受理之判決，自有可議。檢察官上訴
    意旨執此指摘原判決不當，為有理由，自應將原判決撤銷，
    發回原審法院詳加調查，另為妥適之裁判，並不經言詞辯論
    而為判決。
據上論斷，應依刑事訴訟法第369條第1項但書、第372條，判決
如主文。
中    華    民    國    95    年    4     月    19    日
                  刑事第六庭    審判長法  官  林堭儀
                                      法  官  王炳梁
                                      法  官  莊謙崇
以上正本證明與原本無異。
不得上訴。
                                      書記官  林旻弘
中    華    民    國    95    年    4     月    19    日


司法院資訊處製作；財團法人民間司法改革基金會備份。
